臺灣屏東地方法院刑事裁定
111年度提字第19號
聲  請  人
即被逮捕人  林榮烈


上列聲請人即被逮捕人因違反毒品危害防制條例等案件，向本院
聲請提審，茲裁定如下：
    主  文
聲請駁回，林榮烈並解返臺灣屏東地方檢察署。
    理  由
一、聲請意旨略以：聲請人即被逮捕人林榮烈（下稱聲請人）於
    民國111年6月11日因毒品危害防制條例執行案件，自行到建
    國派出所卻遭逮捕、拘禁，惟本院110年度訴字第582號刑事
    判決書未依法送達、亦未依法傳喚，聲請人只有收到執行傳
    票，聲請人無逃亡之意思，爰聲請提審等語。
二、人民被法院以外之任何機關逮捕、拘禁時，其本人或他人得
    向逮捕、拘禁地之地方法院聲請提審；法院審查後，認為不
    應逮捕、拘禁者，應即裁定釋放；認為應予逮捕、拘禁者，
    以裁定駁回之，並將被逮捕、拘禁人解返原解交之機關，提
    審法第1條第1項前段、第9條第1項分別定有明文。其所謂逮
    捕，係指以強制力，解送現行犯或通緝犯至一定處所。所謂
    拘禁，係指以強制力，將人拘束於特定處所。又受罰金以外
    主刑之諭知，而未經羈押者，檢察官於執行時，應傳喚之；
    傳喚不到者，應行拘提。但經諭知死刑、無期徒刑或逾2年
    有期徒刑，而有相當理由認為有逃亡之虞者，得逕行拘提。
    前項前段受刑人，檢察官得依第76條第1款及第2款之規定，
    逕行拘提，及依第84條之規定通緝之，刑事訴訟法第469條
    定有明文。
三、經查：
　㈠聲請人因違反毒品危害防制條例等案件，經本院以110年度訴
    字第582號判決判處應執行有期徒刑7年確定，有本院110年
    度訴字第582號刑事判決書1份附卷可按。上開案件經本院判
    決確定後，因聲請人屆期並未到案執行，經臺灣屏東地方檢
    察署檢察官核發拘票乙情，有臺灣屏東地方檢察署檢察官11
    1年執字第1899號拘票1紙附卷足佐。嗣於111年6月11日11時
    10分許，在屏東縣○○市○○路000號即屏東縣政府警察局屏東
    分局建國派出所內，遭屏東縣政府警察局屏東分局建國派出
    所員警彭彥翰拘提歸案等情，為聲請人於本院訊問中自承不
    諱，且經拘提聲請人之員警彭彥翰到庭陳述明確，亦有臺灣
    屏東地方檢察署檢察官拘票、屏東縣政府警察局屏東分局執
    行逮捕、拘禁告知本人通知書各1份在卷可按。是本案承辦
    警員彭彥翰因聲請人業經臺灣屏東地方檢察署核發拘票，依
    刑事訴訟法第78條之規定，逕行逮捕聲請人，於法有據，程
    序並無違誤。
　㈡聲請人雖以：我沒有收到本院110年度訴字第582號刑事判決
    書，我收到執行傳票後有上訴等語，主張拘提違法。然聲請
    人業經臺灣屏東地方檢察署核發拘票而遭警方拘提，其拘提
    程序並無違誤，業如前述，而聲請人上開所陳，實非屬拘提
    程序是否合法之審核範圍，是聲請人以此聲請提審，亦非有
    理。
　㈢綜上，本案拘提程序，於法相符。聲請人聲請提審指摘前詞
    ，為無理由，應予駁回，並應解返原解交之機關即臺灣屏東
    地方檢察署。　
四、依提審法第9條第1項後段，裁定如主文。　　
中　　華　　民　　國　　111 　年　　6 　　月　　11　　日
                  刑事第四庭  法  官  李宛臻
以上正本證明與原本無異。
如不服本裁定應於裁定送達後5日內向本院提出抗告書狀敘述抗
告之理由抗告於臺灣高等法院高雄分院。
中　　華　　民　　國　　111 　年　　6 　　月　　13　　日
                              書記官  蔡語珊